【裁判字號】    95,訴,1720
【裁判日期】    951004
【裁判案由】    毒品危害防制條例
【裁判全文】
臺灣板橋地方法院刑事判決              95年度訴字第1720號
公  訴  人  臺灣板橋地方法院檢察署檢察官
被      告  甲○○
上列被告因違反毒品危害防制條例案件，經檢察官提起公訴（95
年度毒偵字第3048號）暨移送併辦（95毒偵字第4412號），本院
於準備程序進行中，被告就被訴及併案事實為有罪之陳述，經告
知被告簡式審判程序之旨，並聽取當事人之意見後，合議庭裁定
由受命法官獨任進行簡式審判程序，判決如下：
    主  文
甲○○連續施用第一級毒品，累犯，處有期徒刑壹年肆月。
扣案之海洛因陸包（淨重伍點參肆克）、參包 (淨重壹點參參公
克)、 甲基安非他命陸包（淨重肆點陸肆公克、驗餘肆點陸壹公
克）及大麻壹包（淨重零點玖伍公克）均沒收銷燬之。
    事  實
一、甲○○曾於民國79年、82年、84年、86年間犯有麻醉藥品條
    例罪前科多次，復因施用第2 級毒品案件，經本院裁定送勒
    戒處所觀察、勒戒後，認無繼續施用毒品之傾向，嗣由臺灣
    板橋地方法院檢察署檢察官於民國88年3 月29日為不起訴處
    分確定；又因施用第2 級毒品安非他命案件，經本院裁定送
    勒戒處所觀察、勒戒後，認有繼續施用毒品之傾向，由同署
    檢察官聲請簡易判決處刑，經本院判處有期徒刑6 月，而於
    89 年2月29日判決確定，並於90年9 月23日執行完畢出監；
    復於89年間因施用第2 級毒品案件，經同署檢察官聲請簡易
    判決處刑，經本院判處有期徒刑7 月，嗣於90年10月19日判
    決確定；又其另於91年間因施用第1 級毒品與第2 級毒品等
    案件，經本院各判處有期徒刑10月與8 月，經定執行刑為有
    期徒刑1 年4 月，並於91年7 月4 日判決確定；並經本院以
    91年度毒聲字第783 號裁定令入戒治處所施以強制戒治，於
    91年12月27日因停止戒治而釋放出所；嗣上開確定判決所處
    有期徒刑7 月與1 年4 月接續執行，而於93年4 月12日縮短
    刑期假釋出監；惟甲○○又因施用第2 級毒品安非他命案件
    ，經本院於93年9 月30日判處有期徒刑6 月，未再上訴，而
    於同年10月25日判決確定，同時上開假釋經撤銷，接續執行
    後，於94年3 月25日入監執行，95年2 月11日執畢出監 (
    構成累犯)。 再因施用第一、二級毒品案件，經臺灣高等法
    院於95年3 月24日以95上訴字第28號判處應執行有期徒刑1
    年6 月，同年4 月21日確定，同年8 月30日入監執行，現在
    監執行中。詎甲○○仍不知悔改，竟基於施用第一、二級毒
    品之概括犯意，自95年3 月初某日起至95年6 月20日20時許
    止，在臺北縣永和市○○路91巷37號4 樓之住處，同時以將
    第一級毒品海洛因、第二級毒品甲基安非他命 (起訴書誤為
    安非他命)或 大麻摻入香煙內施用或針筒注射海洛因之方式
    ，連續各別或合併施用上開第一、二級毒品多次。嗣甲○○
    先於95年4 月11日16時30分許，在上開住處，為警查獲，並
    扣得海洛因六包（淨重5.34公克）、甲基安非他命六包（淨
    重4.64公克、驗餘4.61公克）及大麻一包（淨重0.95公克）
    。再於同年6 月21日17時50分許，在臺北縣中和市○○路○
    段與華新街口為警攔檢查獲，並扣得海洛因三包 (淨重1.33
    公克)。
二、案經臺北縣政府警察局三重分局報請臺灣板橋地方法院檢察
    署檢察官偵查起訴暨移送併辦。
    理  由
一、訊據被告甲○○對於上揭事實供承不諱，且上開事實分別有
    臺灣檢驗科技股份有限公司九十五年四月二十七日、同年七
    月十三日濫用藥物尿液檢驗報告二紙、法務部調查局調科壹
    字第09500369530 號檢驗通知書一紙在卷可稽，並有扣案之
    第一級毒品海洛因六包（法務部調查局調科壹字第06001181
    5 號鑑定通知書; 淨重5.34公克）、三包 (法務部調查局調
    科壹字第060012124 號鑑定通知書; 淨重1.33公克)、 第二
    級毒品甲基安非他命六包（臺北市政府警察局95年6 月23日
    北市鑑毒字第223 號鑑驗通知書; 淨重4.64公克、驗餘4.61
    公克）、第二級毒品大麻一包（法務部調查局調科壹字第06
    0011814 號鑑定通知書; 淨重0.95公克）扣案足資佐證。綜
    上所述，本案事證明確，被告犯行洵堪認定，應予依法論罪
    科刑。
二、核被告所為，係犯毒品危害防制條例第十條第一項之施用第
    一級毒品罪及同條第二項之施用第二級毒品罪。其施用第一
    、二級毒品前、後持有毒品之低度行為，應分別為其施用各
    該等毒品之高度行為所吸收，均不另論罪。又被告行為後，
    刑法第五十六條連續犯之規定，業於九十四年一月七日修正
    公布刪除，並於九十五年七月一日施行，則被告之犯行，因
    行為後新法業已刪除連續犯之規定，此刪除雖非犯罪構成要
    件之變更，但顯已影響行為人刑罰之法律效果，自屬法律有
    變更，依新法第2 條第1 項規定，比較新、舊法結果，仍應
    適用較有利於被告之行為時法律即舊法論以連續犯（最高法
    院95年第8 次刑事庭會議決議參照）。是其多次施用第一、
    二級毒品之犯行，均時間緊接，所犯係構成要件相同之罪名
    ，應分別依連續犯之規定論以一罪，並加重其刑。又其一施
    用行為觸犯上揭施用第一、二級毒品二罪名，為想像競合犯
    ，併依修正前刑法第五十五條前段規定論以較重之連續施用
    第一級毒品罪。公訴意旨雖僅起訴被告持有第二級毒品大麻
    之犯行，而未起訴其施用大麻之犯行，惟被告自承將大麻摻
    入香煙與海洛因、安非他命同時施用，是本院自得就此部分
    犯罪事實予以擴張審究。另被告行為後，刑法第四十七條累
    犯之規定業經修正，惟被告有如事實欄所載前科及刑之執行
    情形，有臺灣高等法院被告前案紀錄表一件在卷可憑，其於
    受有期徒刑執行完畢後，五年內故意再犯本件有期徒刑以上
    之罪，不論依修正前之刑法第四十七條，或修正後之刑法第
    四十七條第一項之規定，均構成累犯，併依修正前之刑法第
    四十七條，論以累犯，並遞予加重其刑。爰審酌被告不能戒
    除毒癮，再次漠視法令禁制而犯本罪，惟其施用毒品所生危
    害，實以自戕身心健康為主，對於他人生命、身體、財產等
    法益，尚無明顯而重大之實害，兼衡本次施用毒品之時間非
    長、及犯罪後坦承犯行之態度等一切情狀，量處如主文所示
    之刑。
三、扣案之海洛因六包（淨重5.34公克）、三包 (淨重1.33公克
    )、 甲基安非他命六包（淨重4.64公克、驗餘4.61公克）及
    大麻一包（淨重0.95公克），分別係第一、二級毒品，不問
    屬於犯人與否，應依毒品危害防制條例第十八條第一項前段
    規定沒收銷燬之。
四、臺灣板橋地方法院檢察署95毒偵字第4412號移送併辦部分，
    與起訴之施用毒品犯行有裁判上一罪之關係，本院自得予以
    審究。又被告前雖因施用第一、二級毒品案件，經臺灣高等
    法院於95年3 月24日以95上訴字第28號判處應執行有期徒刑
    1 年6 月，同年4 月21日確定。惟查該案被告施用毒品時間
    迄94年3 月24日止，有該判決一件在卷可憑。與本件被告施
    用毒品之犯行，二者時間相距業逾一年，且被告於94年3 月
    25日起至95年2 月10日在監服刑，則二者應無連續犯之關係
    ，附此敘明。
據上論斷，應依刑事訴訟法第299 條第1 項前段、第273 條之1
第1 項，毒品危害防制條例第10條第1 項、第2 項、第18條第1
項前段，刑法第2 條第1 項前段、第11條前段、修正前第56條、
修正前第55條、修正前第47條，判決如主文。
本案經檢察官張瑞娟到庭執行職務。
中    華    民    國    95    年    10  月     4     日
                  刑事第七庭  法  官  李  君  豪
以上正本證明與原本無異。
如不服本判決，應於判決送達後 10 日內向本院提出上訴狀，上
訴於臺灣高等法院（須附繕本）。
                              書記官  蕭  汝  芳
中    華    民    國    95    年    10    月    5     日
附錄本案論罪科刑法條全文：
毒品危害防制條例第10條
施用第一級毒品者，處六月以上五年以下有期徒刑。
施用第二級毒品者，處三年以下有期徒刑。


司法院資訊處製作；財團法人民間司法改革基金會備份。
